臺灣基隆地方法院刑事判決　　　　　　　 96年度易字第590號
公　訴　人　臺灣基隆方法院檢察署檢察官
被　　　告　乙○○
上列被告因竊盜案件，經檢察官提起公訴（96年度偵字第4156號
），被告就被訴事實為有罪之陳述，本院裁定改依簡式審判程序
審理後判決如下：
    主  文
乙○○攜帶兇器竊盜，累犯，處有期徒刑捌月，扣案如附表所示
之物，均沒收；又攜帶兇器竊盜，累犯，處有期徒刑柒月，扣案
如附表所示之物，均沒收。應執行有期徒刑拾壹月，扣案如附表
所示之物，均沒收。
    事  實
一、乙○○前因妨害風化案件，經臺灣板橋地方法院於民國92年
    4 月21日以92年度重簡字第214 號判決，判處有期徒刑6 月
    確定。又因施用第一級、第二級毒品案件，經臺灣彰化地方
    法院於92年7 月31日以92年度訴字第689 號判決，判處有期
    徒刑1 年、8 月，應執行有期徒刑1 年6 月確定。再因竊盜
    案件，經臺灣板橋地方法院於92年10月27日以92年度簡字第
    1577號判決，判處有期徒刑6 月確定。上開案件嗣經臺灣高
    等法院於93年3 月30日以93年度抗字第170 號裁定，裁定合
    併應執行有期徒刑2 年4 月確定。其於93年1 月9 日入監執
    行後，於94年10月7 日假釋出監，嗣其假釋之宣告經撤銷，
    於95年6 月2 日入監執行5 月8 日之殘刑，並於95年11月9
    日執行完畢。
二、乙○○因缺錢花用，竟基於意圖為自己不法所有之竊盜犯意
    ，攜帶所有之鑰匙1 支、鋼鐵纜繩2 條、絕緣膠布3 綑、麻
    布手套1 只及所有之於客觀上足以對人之生命、身體造成危
    險之兇器三角扳手、大型鐵剪、小型鐵剪、十字起子等各1
    支、一字起子2 支、美工刀1 把、鋸子1 支、噴火槍1 支（
    除鑰匙外，其餘物品係裝置在1 麻布帶中），先於96年7 月
    31日凌晨4 、5 時許，在臺北縣三重市○○○路317 巷16號
    前，見丙○○將所有之8E-2897 號自用箱型車停放在該處，
    而無人在場注意管理，認有機可乘，乃以上開鑰匙啟動該箱
    型車之方式，竊得該車供己代步之用，並將上開以麻布帶攜
    帶之物品置於車內。同日晚間10時許，乙○○駕駛上開竊得
    之箱型車，車內載有上開置於麻布帶內如附表所示之三角扳
    手兇器等物品，行經臺北縣三重市○○街125 巷97號前，見
    大偉交通器材有限公司所有而懸掛所申領使用之6032-JS 號
    自用小貨車停放該處，竟另萌意圖為自己不法所有之竊盜犯
    意，自麻布帶中取出攜帶之上開三角扳手兇器1 支，卸下該
    車前後懸掛之6032-JS 號車牌2 面後，再將竊得之車牌裝置
    在前所竊取之丙○○所有之箱型車上，以規避警方查緝。嗣
    於96年8 月1 日凌晨2 時50分許，乙○○駕駛上開丙○○所
    有而懸掛大偉交通器材有限公司申領使用之6032-JS 號車牌
    箱型車，搭載林建富，行經臺北縣瑞芳鎮台二線75.8公里處
    ，經警發覺形跡可疑，上前盤查後始悉上情，並扣得乙○○
    所有之機車鑰匙1 支（有紅球裝飾品）、及麻布帶內其所有
    如附表所示等物。
三、案經臺北縣政府警察局瑞芳分局報告臺灣基隆地方法院檢察
    署檢察官偵查後起訴。
    理  由
壹、程序事項：
一、按簡式審判程序、簡易程序及第376 條第1 款、第2 款所列
    之罪之案件外，第一審應行合議審判，刑事訴訟法第284 條
    之1 定有明文，本件被告乙○○所犯之罪，核屬同法第376
    第2 款之罪，是依上開規定，本件即非屬合議審判案件，合
    先敘明。
二、又被告所犯者非為死刑、無期徒刑、最輕本刑為3 年以上有
    期徒刑之罪或高等法院管轄第一審案件，其於準備程序進行
    中，先就被訴事實為有罪之陳述，經告知其簡式審判程序之
    旨，並聽取公訴人、被告之意見後，本院乃依刑事訴訟法第
    第273 條之1 第1 項之規定，裁定改以簡式審判程序進行本
    案之審理，是本案之證據調查，依刑事訴訟法第27 3條之2
    之規定，即不受同法第159 條第1 項、第161 條之2 、第16
    1 條之3 、第163 條之1 及第164 條至第170 條規定之限制
    。
貳、實體事項：
一、上揭事實，業據被告乙○○於偵訊及本院審理時坦承屬實，
    並據證人即被害人丙○○、丁○○於警詢及偵訊時證述在卷
    ，核與證人即共同被告李政賢於警詢及檢察官偵查中所證、
    證人周漢興於警詢時所證之情節大致相符，且有丙○○、丁
    ○○領回失竊物品之臺北縣政府警察局瑞芳分局贓物認領保
    管單2 紙、車籍查詢- 基本資料詳細畫面2 張、臺北縣政府
    警察局車輛協尋電腦輸入單2 份、臺北縣政府警察局車輛尋
    獲電腦輸入單2 份、查獲現場照片4 張等附卷可稽，復有如
    附表所示之物扣案可佐，被告之自白核與事實相符，可以採
    信。本案事證明確，被告之犯行洵堪認定，應依法論科。
二、論罪科刑：
  (一)按刑法第321 條第1 項第3 款之攜帶兇器竊盜罪，係以行為
    人攜帶兇器竊盜為其加重條件，此所謂兇器，其種類並無限
    制，凡客觀上足對人之生命、身體、安全構成威脅，具有危
    險性之兇器均屬之，且祇須行竊時攜帶此種具有危險性之兇
    器為已足，並不以攜帶之初有行兇之意圖為必要（最高法院
    79年度台上字第5253號判例意旨參照）；申言之，刑法第32
    1 條第1 項第3 款之攜帶兇器竊盜罪以行為人攜帶兇器竊盜
    為其加重條件，只要於竊盜時攜帶兇器，即構成加重竊盜罪
    名，因立法所規範者為攜帶兇器竊盜即屬於加重條件，而不
    以取出兇器犯之為必要，亦不以攜帶之初有持以行兇之意圖
    為限。查本件扣案如附表編號2.至編號4.、編號6.至編號8.
    、編號10.至編號11.所示之三角扳手、大型鐵剪、小型鐵剪、
    十字起子、一字起子、美工刀、鋸子及噴火槍等物，或係鐵
    製品，質地堅硬，或可噴出火焰，於客觀上均足以對人之生
    命、身體造成危險，顯均為兇器無疑，此業據本院於96年9
    月19日審理時當庭勘驗無訛，並製有勘驗筆錄可稽，被告乙
    ○○攜帶上開兇器，先後2 次竊取他人財物，核均係犯刑法
    第321 條第1 項第3 款之攜帶兇器竊盜罪。被告先後2 次所
    犯竊盜罪，犯意各別，行為不同，應予分論併罰。又其前曾
    受如事實欄所示之有期徒刑執行完畢，有臺灣高等法院被告
    前案紀錄表在卷可按，其於有期徒刑執行完畢後5 年以內，
    故意再犯本件有期徒刑以上之罪，為累犯，其所犯上開2 罪
    ，均應依法加重其刑。
  (二)爰審酌被告前因竊盜案件入監執行後，復再竊取他人財物，
    顯見其不知悔改，並衡酌犯罪動機、竊盜之方法、竊得財物
    價值、所生危害，暨其犯後坦承犯行之態度等一切情狀，分
    別量處如主文所示之刑，併定其應執行之刑。至檢察官雖具
    體求處被告有期徒刑8 月、10月，然本院衡酌上開因素，認
    量處如主文所示之刑，罪刑相當，應可收教化之功效，附此
    敘明。
  (三)扣案如附表所示之物，均係被告所有，且依本案竊盜情節及
    附表各該扣案物之性質，附表所示各物顯均係被告預備供竊
    盜之用，且其中編號1.2.所示之鑰匙及三角扳手各1 支，係
    供本案竊盜之用，則據被告供明在卷，爰均依刑法第38條第
    1 項第2 款宣告沒收之。另扣案有紅球裝飾品之機車鑰匙1
    支，係被告所有之機車鑰匙，其並未持以犯本案之竊盜罪，
    是該機車鑰匙即與本案犯罪事實無涉，是無庸宣告沒收，附
    此敘明。
據上論斷，應依刑事訴訟法第284 條之1 、第273 條之1 第1 項
、第299 條第1 項前段，刑法第321 條第1 項第3 款、第47條第
1 項、第51條第5 款、第38條第1 項第2 款，判決如主文。
本案經檢察官甲○○到庭執行職務。
中　　華　　民　　國　　96　　年　　9 　　月　　29　　日
                  刑事第一庭法  官    劉桂金
以上正本證明與原本無異。
如不服本判決應於收受本判決後10日內向本院提出上訴書狀，其
未敘述上訴理由者，並得於提起上訴後10日內向本院補提理由書
狀（均須按他造當事人之人數附繕本）「切勿逕送上級法院」。
中　　華　　民　　國　　96　　年　　9 　　月　　29　　日
                            書記官    鄧順生
附錄論罪法條：
刑法第321條第1項第3款
犯竊盜罪而有左列情形之一者，處 6 月以上、 5 年以下有期徒
刑：
三  攜帶兇器而犯之者。
附表
┌──┬─────────┬──────────────┐
│編號│品  名  及  數  量│備     註                   │
├──┼─────────┼──────────────┤
│ 1. │鑰匙1支           │被告所有供竊取丙○○有之8E-2│
│    │                  │897 號自用箱型車之用        │
├──┼─────────┼──────────────┤
│ 2. │三角扳手1支       │被告所有供竊取大偉交通器材有│
│    │                  │限公司申領使用之6032-JS 號車│
│    │                  │牌2面                       │
├──┼─────────┼──────────────┤
│ 3. │大型鐵剪1支       │被告所有預備供竊盜之用，經勘│
│    │                  │驗屬兇器                    │
├──┼─────────┼──────────────┤
│ 4. │小型鐵剪1支       │同上                        │
├──┼─────────┼──────────────┤
│ 5. │鋼鐵纜繩2條       │被告所有預備供竊盜之用      │
├──┼─────────┼──────────────┤
│ 6. │十字起子1支       │被告所有預備供竊盜之用，經勘│
│    │                  │驗屬兇器                    │
├──┼─────────┼──────────────┤
│ 7. │一字起子2支       │被告所有預備供竊盜之用，經勘│
│    │                  │驗屬兇器                    │
├──┼─────────┼──────────────┤
│ 8. │美工刀1把         │被告所有預備供竊盜之用，經勘│
│    │                  │驗屬兇器                    │
├──┼─────────┼──────────────┤
│ 9. │絕緣膠布3綑       │被告所有預備供竊盜之用      │
├──┼─────────┼──────────────┤
│ 10. │鋸子1支           │被告所有預備供竊盜之用，經勘│
│    │                  │驗屬兇器                    │
├──┼─────────┼──────────────┤
│ 11. │噴火槍1支         │被告所有預備供竊盜之用，經勘│
│    │                  │驗屬兇器                    │
├──┼─────────┼──────────────┤
│ 12. │麻布手套1只       │被告所有預備供竊盜之用      │
├──┼─────────┼──────────────┤
│ 13. │麻布帶1只         │被告所有供攜帶上開竊盜工具之│
│    │                  │用                          │
└──┴─────────┴──────────────┘
